臺灣宜蘭地方法院小額民事判決
110年度宜小字第373號
原      告  臺灣產物保險股份有限公司

法定代理人  李泰宏  


訴訟代理人  鐘柏學  
            游逸民  
被      告  許惠芬  
上列當事人間請求侵權行為損害賠償事件，本院於民國110年11
月25日言詞辯論終結，判決如下：
    主  文
被告應給付原告新臺幣叁萬叁仟零陸拾玖元，及自民國一百一十
年六月二十八日起至清償日止，按週年利率百分之五計算之利息
。
原告其餘之訴駁回。
訴訟費用新臺幣壹仟元，由被告負擔百分之五十即新臺幣伍佰元
，餘由原告負擔。
本判決第一項得假執行。
   事實及理由
一、本件被告甲○○經合法通知，未於言詞辯論期日到場，核無民
    事訴訟法第386條所列各款情事，爰依原告臺灣產物保險股
    份有限公司之聲請，由其一造辯論而為判決。
二、原告起訴主張：被告於民國108年6月19日15時許，駕駛車牌
    號碼000-0000號自用小貨車，行經宜蘭縣頭城鎮台二線與宜
    四線路口處時，因未保持行車安全距離，從後撞及原告所承
    保訴外人郭安容所有並駕駛之車牌號碼000-0000號自用小客
    車（下稱系爭車輛）而肇事，致系爭車輛車體受損，而生修
    復費用新臺幣（下同）65,961元（零件費用37,776元、烤漆
    費用14,285元及工資費用13,900元），原告給付上開賠償金
    額後，依保險法第53條第1項之規定取得代位求償權，爰依
    保險法第53條第1項之規定及侵權行為損害賠償之法律關係
    ，請求被告給付上揭修復費用等語。並聲明：被告應給付原
    告65,961元及自起訴狀繕本送達被告翌日起至清償日止，按
    週年利率百分之5計算之利息。
三、被告經合法通知，未於言詞辯論期日到場，亦未提出書狀作
    何聲明陳述。
四、得心證之理由：
  ㈠本件原告主張之事實，業據其提出宜蘭縣政府警察局礁溪分
    局頭城分駐所道路交通事故當事人登記聯單、道路交通事故
    現場圖、行車執照、估價單、車損照片、電子發票證明聯等
    件影本為證，且有宜蘭縣政府警察局礁溪分局110年6月9日
    警礁交字第1100011375號函暨所附道路交通事故現場圖、A3
    類道路交通事故調查紀錄表、宜蘭縣政府警察局礁溪分局頭
    城分駐所道路交通事故當事人登記聯單、宜蘭縣政府警察局
    礁溪分局頭城分駐所道路交通事故當事人酒精測定紀錄表、
    宜蘭縣政府警察局礁溪分局頭城分駐所道路交通事故照片及
    宜蘭縣政府警察局110年6月23日警交字第1100032983號函所
    檢附之道路交通事故初步分析研判表等件在卷可稽。被告經
    合法通知，未於言詞辯論期日到場爭執，復未提出書狀答辯
    供本院斟酌，堪信原告主張之事實為真正。
  ㈡按因故意或過失，不法侵害他人之權利者，負損害賠償責任
    ；汽車、機車或其他非依軌道行駛之動力車輛，在使用中加
    損害於他人者，駕駛人應賠償因此所生之損害；不法毀損他
    人之物者，被害人得請求賠償其物因毀損所減少之價額，民
    法第184條第1項前段、第191條之2前段及第196條分別定有
    明文。復按被保險人因保險人應負保險責任之損失發生，而
    對於第三人有損失賠償請求權者，保險人得於給付賠償金額
    後，代位行使被保險人對於第三人之請求權；但其所請求之
    數額，以不逾賠償金額為限，保險法第53條第1項亦有明文
    。末按負損害賠償責任者，除法律有規定或契約另有訂定外
    ，應回復他方損害發生前之原狀；損害賠償，除法律另有規
    定或契約另有訂定外，應以填補債權人所受損害及所失利益
    為限，民法第213條第1項、第216條第1項分別亦有明文。查
    原告主張賠償系爭車輛修理費用共65,961元（零件費用37,7
    76元、烤漆費用14,285元及工資費用13,900元），其中有關
    零件部分之修復，系爭車輛既以新零件更換被損害之舊零件
    ，則在計算損害賠償額時，自應將零件折舊部分予以扣除，
    始屬必要修復費用。又參酌行政院所頒固定資產耐用年數表
    及固定資產折舊率表之規定，非運輸業用客車、貨車之耐用
    年數為5年，依定率遞減法每年折舊1,000分之369，且採用
    定率遞減法者，其最後1年之折舊額，加歷年折舊累計額，
    其總和不得超過該資產成本原額之10分之9。另依營利事業
    所得稅查核準則第95條第6款之規定，固定資產提列折舊採
    用定率遞減法者，以1年為計算單位，其使用期間未滿1 年
    者，按實際使用之月數相當於全年之比例計算之，不滿1 月
    者，以月計。查系爭車輛於104年1月出廠，迄系爭事故發生
    時即108年6月19日，已使用4年6個月，則上開零件費用37,7
    76元扣除折舊後之費用為4,884元（詳如附表之計算式），
    加計烤漆費用14,285元及工資費用13,900元，是系爭車輛必
    要之修復費用應為33,069元（計算式：4,884元＋14,285元＋1
    3,900元＝33,069元）。從而，原告依保險法第53條第1項之
    規定及侵權行為損害賠償之法律關係，請求被告給付如主文
    第1項所示，為有理由，應予准許。逾此範圍之請求，則屬
    無據，應予駁回。
五、又按給付無確定期限者，債務人於債權人得請求給付時，經
    其催告而未為給付，自受催告時起，負遲延責任。其經債權
    人起訴而送達訴狀，或依督促程序送達支付命令，或為其他
    相類之行為者，與催告有同一之效力；前項催告定有期限者
    ，債務人自期限屆滿時起負遲延責任；遲延之債務，以支付
    金錢為標的者，債權人得請求依法定利率計算之遲延利息；
    應付利息之債務，其利率未經約定，亦無法律可據者，週年
    利率為百分之5，民法第229條第2項、第3項、第233條第1項
    前段、第203條分別定有明文。查本件原告依保險法第53條
    第1項之規定及侵權行為之法律關係請求被告負損害賠償責
    任，為無確定期限之債務，揆諸上開法條規定，原告自得請
    求被告給付自起訴狀繕本送達被告翌日即110年6月28日（起
    訴狀繕本於110年6月17日寄存送達，加計10日發生送達效力
    ）起至清償日止，按週年利率百分之5計算之利息。
六、綜上所述，原告依保險法第53條第1項之規定及侵權行為損
    害賠償之法律關係，請求被告給付如主文第1項所示，為有
    理由，應予准許。逾此範圍之請求，即屬無據，應予駁回。
七、本件係就民事訴訟法第436條之8第1項訴訟適用小額程序所
    為之判決，依同法第436條之20規定，就法院為被告敗訴部
    分，應依職權宣告假執行。
八、訴訟費用負擔之依據：民事訴訟法第79條。
中　　華　　民　　國　　110 　年　　11　　月　　30　　日
                  宜蘭簡易庭  法  官  張淑華
以上正本係照原本作成。
如不服本判決，應於送達後20日內，向本院提出上訴狀並表明上
訴理由，如於本判決宣示後送達前提起上訴者，應於判決送達後
20日內補提上訴理由書（須附繕本）。如委任律師提起上訴者，
應一併繳納上訴審裁判費。
中　　華　　民　　國　　110 　年　　11 　月　　30　　日
                              書記官  謝佩欣
附表：
折舊時間           金額
第1年折舊值        37,776元×0.369=13,939元
第1年折舊後價值    37,776元-13,939元=23,837元
第2年折舊值        23,837元×0.369=8,796元
第2年折舊後價值    23,837元-8,796元=15,041元
第3年折舊值        15,041元×0.369=5,550元
第3年折舊後價值    15,041元-5,550元=9,491元
第4年折舊值        9,491元×0.369=3,502元
第4年折舊後價值    9,491元-3,502元=5,989元
第5年折舊值        5,989元×0.369×(6/12)=1,105元
第5年折舊後價值    5,989元-1,105元=4,884元